【裁判字號】    89,上易,539
【裁判日期】    890314
【裁判案由】    傷害
【裁判全文】
臺灣高等法院刑事判決                  八十九年度上易字第五三九號
    上  訴  人
    即  被  告  乙○○
右上訴人，因傷害案件，不服臺灣士林地方法院，八十八年度易字第九二六號，中華
民國八十八年十一月二十四日第一審判決（起訴案號：臺灣士林地方法院檢察署八十
八年度偵字第五三九九號）提起上訴，本院判決如左：
    主      文
上訴駁回。
乙○○緩刑貳年。緩刑期內付保護管束。
    事      實
乙○○與甲○○二人係夫妻，於民國八十八年五月十四日晚間十時許（公訴人誤為同
年月十三日），在臺北市○○區○○路二一○巷三十弄六三號五樓住處，因家庭財務
問題發生口角，爭執中乙○○竟萌普通傷害之犯意，徒手將甲○○壓在床上，並毆打
甲○○臉部及身體各處，致甲○○受有左眼眶瘀青、鼻樑瘀青約二公分×二公分、左
肩瘀傷約二公分×二公分、左上臂瘀傷約二公分×二公分、左前臂瘀傷約二公分×二
公分等傷害。
案經被害人甲○○訴請臺灣士林地方法院檢察署檢察官偵查起訴。
    理  由
一、訊據上訴人即被告（以下簡稱被告）固不否認右揭時地與告訴人甲○○爭執，並
    徒手將告訴人壓在床上之事實，惟矢口否認有何傷害告訴人之犯行，辯稱：告訴
    人於爭執中持剪刀刺向伊，伊僅係將剪刀奪走並抓住告訴人，伊之子女可能說謊
    云云，惟查：
  (一)右揭事實，業據告訴人甲○○指訴綦詳，又被告及告訴人之女曹軒瑄、曹佳琪當
    時在自己房內，聽見告訴人喊救命，並聽見打巴掌之聲音，二人隨即跑去被告及
    告訴人之房間，看見被告將告訴人壓在床上，告訴人之雙頰紅腫、手臂受傷，被
    告叫曹軒瑄去拿菜刀，曹佳琪旋向鄰居許舜耕、張素珠夫婦求救等情，業據證人
    曹軒瑄、曹佳琪證述無訛（參見原審八十八年十月十二日訊問筆錄），衡諸常情
    ，證人曹軒瑄、曹佳琪分別係十三歲、十一歲之兒童，天真爛漫、心無城府，焉
    有捏詞誣陷親生父親之理？
  (二)且鄰居許舜耕當時本已入睡，因曹佳琪按門鈴稱：「爸爸打媽媽」等語，遂前往
    查看情況，越二十分鐘後，許舜耕之妻張素珠亦前去關切，發現被告及告訴人坐
    在床上，氣氛不佳，告訴人指著臉對張素珠稱：「我不是被白打的」等情，亦據
    證人張素珠結證屬實（參見原審八十八年十月十二日訊問筆錄），倘若告訴人指
    述及證人曹瑄軒、曹佳琪見聞並非實情，當晚何需於深夜驚擾鄰居相助並耗時近
    半小時？又被告何以未當場反駁並無毆打告訴人之情？被告空言指稱其女曹瑄軒
    、曹佳琪偽證，顯不足取。
  (三)參以被告自承有將告訴人抓住壓在床上等情，顯見當時被告與告訴人間確有身體
    之接觸，而觀諸診斷書所載告訴人之傷勢遍及眼眶、鼻樑等處，若被告僅將告訴
    人抓住、壓制，應不致有此等傷勢。此外，並有家庭暴力事件驗傷診斷書一紙、
    照片四幀在卷可稽。要之，被告所辯，無非事後圖卸之飾詞，委不足取，本案事
    證極為明確，被告犯行至堪認定，應予依法論科。
二、核被告所為，係犯刑法第二百七十七條第一項之普通傷害罪。原審因適用刑法第
    二百七十七條第一項、第四十一條，罰金罰鍰提高標準條例第一條前段、第二條
    ，審酌被告之品行、犯罪之動機、目的、方法、手段、結果、所生危害、犯後態
    度暨其他一切情狀，量處拘役拾日，並諭知易科罰金之折算標準，認事用法，
    並無不合，量刑亦屬妥適，姑念被告素行尚佳，未曾受有期徒刑以上刑之宣告，
    經其供明在卷，並有台灣高等法院刑案紀錄簡覆表乙份在卷可攷，被告下手非重
    ，被害人所受傷害亦非大，被告經此次科刑教訓，當知所警惕，殊無再犯之虞，
    本院認以暫不執行為適當，爰併宣告緩刑年，以啟自新，又依法宣告緩刑期內
    併付保護管束以為督促。
據上論結、應依刑事訴訟法第三百六十八條，刑法第七十四條第一款，家庭暴力防治
法第三十條第一項，判決如主文。
本案經檢察官王安明到庭執行職務。
中    華    民    國    八十九    年       三       月        十四      日
                          臺灣高等法院刑事第七庭
                              審判長法  官  許  文  章
                                    法  官  蘇  隆  惠
                                    法  官  施  俊  堯
右正本證明與原本無異。
不得上訴。
                                    書記官  丁  淑  蘭
中    華    民    國    八十九    年       三       月       十五       日
附錄本案論罪科刑法條全文：
刑法第二百七十七條第一項：
傷害人之身體或健康者，處三年以下有期徒刑，拘役或一千元以下罰金。


司法院資訊處製作；財團法人民間司法改革基金會備份。
